---
title: "Oppgave 3"
author: "Mohamad Ali Al-Mousawy"
date: "2/22/2022"
output: pdf_document
---

```{r}
library(tidyverse)
library(rvest)
library(janitor)
```

# Oppgave 1

Ved å bruke read_html funksjonen får jeg lastet ned dataen der jeg videre 
henter ut de forskjellige tabelene.
```{r}
urll <- read_html("https://www.motor.no/aktuelt/motors-store-vintertest-av-rekkevidde-pa-elbiler/217132")

ggg <- urll %>% 
  html_nodes(xpath ="//div") %>% 
  html_table(trim = TRUE)
```


Jeg ser videre fra dataen jeg har lastet inn at og velger ut listen jeg trenger
Ved funksjonen dobbel brackets [[]], velger jeg liste nr 35.
Der jeg ser at dataframe table. 
Og rydder unna resten av informasjonen jeg har fra nettsiden.
Sletter også bilene som ikke har informasjon og har verdien X i seg.


```{r}
ggg[[35]]

Table <- ggg[[35]] %>% 
  slice(1:34) %>% 
  select(1:4)

Table <- Table %>% row_to_names(row_number = 1)

Table <- Table %>% 
  slice(1:18, 20:25, 27:33)
```

Separerer bort km/h fra wltp radene for å få orden på tabellen,
og verdiene hver for seg.

```{r}
Table <- Table %>% 
  separate(`WLTP-tall`, sep = "/", into=c("wltp","kWh"))

Table$STOPP <- gsub("km","", as.character(Table$STOPP))

Table$wltp <- gsub("km","", as.character(Table$wltp))
```

Rydder unna og gjør om wltp og stopp til numeric for å ha veridene 
til tabbelen senere i oppgaven.

```{r}
Table$wltp <- as.numeric(Table$wltp)

Table$STOPP <- as.numeric(Table$STOPP)
```

```{r}
ggplot(Table, aes(wltp,STOPP)) +
  geom_point() +
  geom_abline(col = "red") +
  scale_x_continuous(limits=c(200,650)) +
  scale_y_continuous(limits=c(200,650)) +
  labs(title = "Faktisk rekkevidde funksjon av reklamert rekkevidde", 
       x = "Reklamert rekkevidde", y = "Faktisk rekkevidde") +
  theme_bw()
```

# Oppgave 2

En linjær funksjon har likningen Y = a + bX, 
hvor verdien av Y er den avhengige variabelen. 
Der verdien av y når x = 0.

```{r}
lm(Table$STOPP~Table$wltp, data = Table)
```

Modellen sier oss at Faktisk rekkevidde er den avhengige variabelen (y), 
som blir forklart av en Reklamert rekkevidde. 
Der 1 enhets endring i variabelen x gir Beta endring i variabelen y. 
Ved å sette inn en (lm) funksjon som er lineær funksjon, 
får vi korrelasjonen mellom Faktisk rekkevidde og Reklamert rekkevidde. 
der den har en stigningstall på 0.8671.

Bruker lm funksjonen for å få den lineære modellen vi blir spurt om.
Og ser at det er forventet 0.86km i WLTP rekkevidden.
Som sier oss at for hver rekkevidde som er reklamert er det ca. 87%
prosent av den kjørelengden og -13% i avvik.
Ved å plusse sammen den lineære funksjonen og gange en valgt bil får vi da
den faktiske rekkevidden i -10 grader.
Feks -26.6450 + 0.8671  * Tesla 3 (614km) = 505.7544 er den faktiske
rekkevidden i -10 grader. 
Ved å bruke Geom_smooth funksjonen får vil til å plotte det.
Jeg valgte å bruke "SE = FALSE", for å ikke vise koffdiens linje eller
nivåene i plotten, som er på 95%.

```{r}
ggplot(Table, aes(wltp, STOPP)) +
  geom_point(aes(color="Faktisk")) +
  labs(color = "Rekkevidder") +
  ggtitle("Faktisk rekkevidde som funksjon av Reklamert rekkevidde") +
  scale_x_continuous(name="Reklamert rekkevidde", limits=c(200,650)) +
  scale_y_continuous(name="Faktisk rekkevidde", limits=c(200,650)) +
  geom_abline(aes(intercept=0, slope=1, color="Reklamert"), show.legend = FALSE) +
  geom_smooth(method = lm, aes(color="lm_smooth"), se = FALSE) +
  scale_color_manual(values = c("Faktisk"="black", "Reklamert" = "firebrick", "lm_smooth"="turquoise3"),
                     labels=c("Faktisk", "Reklamert", "lineær")) +
  theme_bw()
```