---
title: "Mappeoppgave 1"
author: "Mohamad Ali Al-Mousawy"
date: "1/27/2022"
output:
  pdf_document: default
  html_document: default
---

# Oppgave 1

Laster først inn nødvendige pakker for å laste inn datasettet.

```{r}
library(readr)
library(zoo)
library(tidyverse)
library(ggplot2)
library(data.table)
```

Kopierer txt url for få lest den i fread funksjonen.
```{r}
Lower_temp <- fread("https://www.nsstc.uah.edu/data/msu/v6.0/tlt/uahncdc_lt_6.0.txt")
```

Fjerner informasjon som ikke skal brukes.
Leser inn urlen med fread funksjonen, og endrer klassen på Globe fra karakterisk til numerisk. Ved å bruk mutate funksjonen kan vi lage en gjennomsnitt.
Bruker så rollmean funksjonen der k = 13 månder.
```{r}
Lower_temp <- subset(Lower_temp, select = -c(Land:AUST)) %>%
  filter(Year != max(Year), Year != min(Year))


Lower_temp$Globe <- as.numeric((Lower_temp$Globe))

Lower_temp <- Lower_temp %>%  
  mutate(gjennomsnittlig = rollmean(Globe, k = 13, fill = NA , align = 'right'),
         Year = as.yearmon(paste(Lower_temp$Year, Lower_temp$Mo), "%Y %m"))

```

Plotter så inn informasjonen

```{r}
Lower_temp %>%
  ggplot(aes(x=Year, y=Globe,) ) +
  geom_point() +
  geom_line()+
  geom_step(aes(y=gjennomsnittlig, color="gjennomsnitt"))+
  labs(title="Nyeste global temperatur",
       x="Years",
       y="T Depature from '91-20 avg. (deg.c)") +
  theme_light()
```


# Oppgave 2

Laster inn nødvendige pakker for 
```{r}
library(data.table)
library(dplyr) 
library(REAT)
```


Laster inn de forskjellige datasettene.
```{r}
Lower_temp <- fread("https://www.nsstc.uah.edu/data/msu/v6.0/tlt/uahncdc_lt_6.0.txt")
Lower_temp <- subset(Lower_temp, select = c(NoPol, Year, Mo)) %>% 
  filter(Year != max(Year), Year != min(Year)) %>% 
  mutate(Atmosphere = "Lower_temp")



Mid_Tropos <- fread("https://www.nsstc.uah.edu/data/msu/v6.0/tmt/uahncdc_mt_6.0.txt")
Mid_Tropos <- subset(Mid_Tropos, select = c(NoPol, Year, Mo)) %>% 
  filter(Year != max(Year), Year != min(Year)) %>% 
  mutate(Atmosphere = "Mid_Tropos")


Tropopau <- fread("https://www.nsstc.uah.edu/data/msu/v6.0/ttp/uahncdc_tp_6.0.txt")
Tropopau <- subset(Tropopau, select = c(NoPol, Year, Mo)) %>% 
  filter(Year != max(Year), Year != min(Year)) %>% 
  mutate(Atmosphere = "Tropopau")

Lower_Stratos<- fread("https://www.nsstc.uah.edu/data/msu/v6.0/tls/uahncdc_ls_6.0.txt")
Lower_Stratos <- subset(Lower_Stratos, select = c(NoPol, Year, Mo)) %>% 
  filter(Year != max(Year), Year != min(Year)) %>% 
  mutate(Atmosphere = "Lower_Stratos")

```


Slår sammen de forskjellige datasettene for å få en hel datasett.
```{r}
df1 = merge(Lower_temp, Mid_Tropos, all = TRUE) 
df2 = merge(df1, Tropopau, all = TRUE)
kloden <- rbind(df2, Lower_Stratos, fill=TRUE)   
```

Endrer NoPol, År og Måned fra karakterisk til numerisk.
```{r}
kloden$NoPol <- as.numeric(kloden$NoPol)
kloden$Year <- as.numeric(kloden$Year)
kloden$Mo <- as.numeric(kloden$Mo)
```

Plotter så tilslutt med forskjellige atmosferer for forskjellige farger.
```{r}
kloden %>%  
  ggplot(aes(x = Year, y = NoPol, colour = Atmosphere)) + 
  geom_point() +
  geom_line()+
  labs(title = "Atmosphere",
       x="År", y = "NoPol ") + 
  theme_bw()
```

